臺灣基隆地方法院刑事判決　　　　　　　100年度訴字第706號
公　訴　人　臺灣基隆地方法院檢察署檢察官
被　　　告　郭淑貞
上列被告因違反毒品危害防制條例案件，經檢察官提起公訴（10
0 年度毒偵字第1708號），被告就被訴事實為有罪之陳述，本院
合議庭裁定由受命法官獨任進行審判，經改依簡式審判程序審理
後判決如下：
    主  文
郭淑貞施用第一級毒品，累犯，處有期徒刑柒月，扣案之第一級
毒品海洛因柒包（驗餘淨重合計壹點捌玖公克）併同無法與之完
全析離之包裝袋柒只，均沒收銷燬之，扣案之皮包壹只、注射針
筒貳支、紙製包裝袋伍只均沒收；又施用第二級毒品，累犯，處
有期徒刑肆月。應執行有期徒刑玖月，扣案之第一級毒品海洛因
柒包（驗餘淨重合計壹點捌玖公克）併同無法與之完全析離之包
裝袋柒只，均沒收銷燬之，扣案之皮包壹只、注射針筒貳支、紙
製包裝袋伍只均沒收。
    事實及理由
一、本件事實補充：「被告郭淑貞基於施用第二級毒品之犯意，
    於民國100 年8 月14日上午某時刻，在基隆市○○區○○路
    129號住處，以將第二級毒品甲基安非他命置於玻璃球燒烤
    ，再吸食所產生煙霧之方式，施用第二級毒品甲基安非他命
    1 次。又被告於同年8 月14日下午4 時許，在基隆市○○○
    路113 巷21弄31號處為警盤查，當場主動交出內有第一級毒
    品海洛因7 包（驗餘淨重合計1.89公克）、注射針筒2 支及
    紙製包裝袋5 只之皮包1 只（該皮包為供被告施用第一級毒
    品所用之物，起訴書所載『與本案無關』容有未洽，該5 字
    應予刪除）予警員，並向警坦承施用第一級毒品之犯行，復
    經其同意為警採尿送驗，結果呈嗎啡、甲基安非他命陽性反
    應」、證據補充：「被告於本院準備程序及審判中之自白」
    、應適用之法條應補充：「被告持有第二級毒品係供施用，
    其持有之低度行為為施用之高度行為所吸收，不另論罪；被
    告於100 年8 月14日下午4 時許為警盤查時，主動將持有之
    第一級毒品海洛因7 包、注射針筒2 支、紙製包裝袋5 只、
    皮包1 只交付警方，並坦承施用第一級毒品，而願接受裁判
    等情，此有基隆市警察局第二分局刑事案件報告書及被告警
    詢、偵查筆錄在卷足憑，堪認被告所犯施用第一級毒品之犯
    行已該當自首之要件，爰依刑法第62條前段之規定減輕其刑
    ，並先加後減之」外，餘均引用如附件檢察官起訴書之記載
    。
二、刑之酌科
    本院審酌被告犯罪之動機、曾有施用毒品之前科仍不知戒除
    ，惟其犯後坦承犯行、所犯乃戕害自己身心健康，尚未危及
    他人及檢察官求刑略重等一切情狀，分別量處如主文所示之
    刑，並定其應執行之刑。扣案之粉末7 包（驗餘淨重合計1.
    89公克），屬毒品危害防制條例所明定列管之第一級毒品毒
    品，此有法務部調查局濫用藥物實驗室100 年9 月14日調科
    壹字第10023020710 號鑑定書在卷可稽，為供被告本案施用
    第一級毒品毒品所用之物，應併同難以析離之分裝袋7 只，
    依毒品危害防制條例第18條第1 項前段之規定宣告沒收銷燬
    之。扣案之注射針筒2 支、紙製包裝袋5 只、皮包1 只，為
    被告所有供施用第一級毒品所用之物，業據被告於本院準備
    程序中陳明在卷，爰依刑法第38條第1 項第2 款規定宣告沒
    收。
三、據上論斷，應依刑事訴訟法第273 條之1 第1 項、第299 條
    第1 項前段、第310 條之2 、第454 條第2 項，毒品危害防
    制條例第10條第1 項、第2 項、第18條第1 項前段，刑法第
    11條前段、第47條第1 項、第62條、第51條第5 款、第38條
    第1 項第2 款，判決如主文。
本案經檢察官張長樹到庭執行職務。
中    華    民    國    100   年    11    月    30    日
                  刑事第三庭法    官  黃梅淑
以上正本證明與原本無異。
如不服本判決應於收受送達後10日內向本院提出上訴書狀，並應
敘述具體理由；其未敘述上訴理由者，應於上訴期間屆滿後20日
內向本院補提理由書( 均須按他造當事人之人數附繕本) 「切勿
逕送上級法院」。
中    華    民    國    100   年    11    月    30    日
                            書 記 官  丁妍君
附錄本案論罪科刑法條：
毒品危害防制條例第10條
施用第一級毒品者，處 6 月以上 5 年以下有期徒刑。
施用第二級毒品者，處 3 年以下有期徒刑。
附件：
臺灣基隆地方法院檢察署檢察官起訴書
                                   100年度毒偵字第1708號
    被      告  郭淑貞  女  41歲（民國○○年○月○○日生）
                        住基隆市○○區○○路129號
                        國民身分證統一編號：Ｚ000000000號
上列被告因違反毒品危害防制條例案件，業經偵查終結，認應提
起公訴，茲將犯罪事實及證據並所犯法條分敘如下：
        犯罪事實
一、郭淑貞前因施用毒品案件，經依臺灣基隆地方法院裁定觀察
    、勒戒後，認有繼續施用毒品之傾向，再依同法院裁定令入
    戒治處所施以強制戒治，於民國92年12月5日戒治期滿執行
    完畢，並由本署檢察官以92年度戒毒偵字第73號為不起訴處
    分確定。復於前開戒治執行完畢釋放後5年內，因施用毒品
    案件，經臺灣基隆地方法院以96年度訴字第550號判決判處
    有期徒刑7月確定（下稱甲案）；又因施用毒品案件，經臺
    灣基隆地方法院以97年度訴字第103號判決判處有期徒刑10
    月確定（下稱乙案）；甲、乙二案，後經同法院以97年度聲
    字第255號裁定應合併執行有期徒刑1年；另因轉讓及施用第
    一、二級毒品案件，經臺灣基隆地方法院以97年度訴字第
    621號判決判處有期徒刑10月、3月、7月，應執行有期徒刑1
    年6月確定（下稱丙案）；再因施用第一、二級毒品案件，
    經臺灣基隆地方法院以97年度訴字第798號判決判處有期徒
    刑3月、7月2次，應執行有期徒刑1年確定（下稱丁案），後
    丙、丁二案，經同法院以97年度聲字第652號裁定應合併執
    行有期徒刑2年4月確定，與前開甲、乙二案合併應執行刑接
    續執行，於100年1月14日假釋出監，所餘刑期交付保護管束
    ，甫於100年4月30日保護管束期滿，未經撤銷假釋，以執行
    完畢論。
二、詎其猶不知悔改，基於施用第一級毒品海洛因之犯意，於10
    0年8月14日上午9時許，在其位於基隆市○○區○○路129號
    住處，以針筒注射之方式，施用海洛因1次；另基於施用第
    二級毒品甲基安非他命之犯意，於100年8月14日下午5時50
    分為警採尿前回溯96小時內之某時，在不詳處所，施用品甲
    基安非他命1次。嗣於同日下午4時許，因形跡可疑為警在基
    隆市○○○路113巷21弄31號前查獲，並扣得海洛因7包（合
    計淨重1.90公克）、注射針筒2支及與本案無關之皮包1個等
    物，經警採尿送驗，結果呈嗎啡陽性反應，始悉上情。
三、案經基隆市警察局第二分局報告偵辦。
        證據並所犯法條
一、證據名稱及待證事實
┌──┬──────────┬────────────┐
│編號│證據名稱            │待證事實                │
├──┼──────────┼────────────┤
│一  │被告郭淑貞之供述。  │被告於前揭時、地，以上述│
│    │                    │方式施用海洛因之事實。  │
├──┼──────────┼────────────┤
│二  │1.台灣尖端先進生技醫│被告於100年8月14日下午5 │
│    │  藥股份有限公司100 │時50分許為警採尿送驗，結│
│    │  年8月26日濫用藥物 │果呈嗎啡及甲基安非他命陽│
│    │  檢驗報告1紙。     │性反應，證明被告確有施用│
│    │2.基隆市警察局第二分│海洛因及甲基安非他命之事│
│    │  局偵辦毒品案件尿液│實。                    │
│    │  檢體對照表1紙。   │                        │
├──┼──────────┼────────────┤
│三  │1.扣案之海洛因7包（ │證明被告施用及持有海洛因│
│    │  合計淨重1.90公克  │之事實。                │
│    │  ）。              │                        │
│    │2.法務部調查局濫用藥│                        │
│    │  物實驗室鑑定書1紙 │                        │
│    │  。                │                        │
│    │3.基隆市警察局第二分│                        │
│    │  局查獲毒品危害防制│                        │
│    │  條例案毒品初步鑑驗│                        │
│    │  報告單1紙。       │                        │
├──┼──────────┼────────────┤
│四  │扣案之注射針筒2支。 │佐證被告施用海洛因之事實│
│    │                    │。                      │
├──┼──────────┼────────────┤
│五  │1.刑案資料查註紀錄表│證明被告於92年12月5日強 │
│    │  1份。             │制戒治執行完畢釋放後5年 │
│    │2.全國施用毒品案件紀│內，多次再犯施用毒品案件│
│    │  錄表1份。         │，為法院判決有罪確定後，│
│    │3.法務部全國檢察官線│再犯本件施用毒品案件之事│
│    │  上查詢刑案人犯在監│實。                    │
│    │  所最新資料報表1份 │                        │
│    │  。                │                        │
└──┴──────────┴────────────┘
二、核被告所為，係違反毒品危害防制條例第10條第1項之施用
    第一級毒品及同條例第10條第2項之施用第二級毒品罪嫌。
    其持有第一級毒品之低度行為，應為其施用第一級毒品之高
    度行為所吸收，不另論罪。被告所犯上開2罪間，犯意各別
    ，行為互殊，請分論併罰。又被告曾受有期徒刑之執行完畢
    ，有刑案資料查註紀錄表可參，其於5年以內故意再犯本件
    有期徒刑以上之兩罪，為累犯，請依刑法第47條第1項之規
    定各加重其刑。扣案之毒品海洛因7包（合計淨重1.90公克
    ），請依同條例第18條第1項前段規定宣告沒收銷燬之。至
    扣案之注射針筒2支，為被告所有供施用毒品犯罪所用之物
    ，業據被告自承在卷，請依刑法第38條第1項第2款規定宣告
    沒收。
三、依毒品危害防制條例第23條第2項、刑事訴訟法第251條第1
    項提起公訴。
    此  致
臺灣基隆地方法院
中    華    民    國   100    年    9     月    27    日
                              檢察官  江  柏  青
本件正本證明與原本無異
中    華    民    國   100    年    9     月    28    日
                              書記官  沈  冠  宇
附錄所犯法條：毒品危害防制條例第10條
施用第一級毒品者，處 6 月以上 5 年以下有期徒刑。
施用第二級毒品者，處 3 年以下有期徒刑。